臺灣板橋地方法院民事裁定　　　　　　 100年度事聲字第81號
異　議　人
即　債權人　新誠國際資產管理股份有限公司
法定代理人　柯象菊
異　議　人
即　債權人　誠第一資產管理股份有限公司
法定代理人　王裕南
異　議　人
即　債權人　元誠第一基金資產管理股份有限公司
法定代理人　周玉麟
相　對　人　林茂源
上列異議人與債務人林茂源間消費者債務清理事件，異議人對本
院98年度司執消債更字第620 號司法事務官所為更生方案認可之
裁定提出異議，本院裁定如下：
    主  文
異議駁回。
異議費用由異議人負擔。
    理  由
一、按關於更生或清算之程序，除本條例別有規定外，準用民事
    訴訟法之規定，消費者債務清理條例（以下簡稱：消債條例
    ）第15條定有明文。次按當事人對於司法事務官處理事件所
    為之終局處分，得於處分送達後10日之不變期間內，以書狀
    向司法事務官提出異議。司法事務官認前項異議有理由時，
    應另為適當之處分；認異議為無理由者，應送請法院裁定之
    。法院認第一項之異議為有理由時，應為適當之裁定；認異
    議為無理由者，應以裁定駁回之，民事訴訟法第240 條之4
    第1 至3 項亦定有明文。又債務人有薪資、執行業務所得或
    其他固定收入，法院認更生方案之條件公允者，得不經債權
    人會議可決，逕依債務人之聲請或依職權以裁定認可更生方
    案。而法院為認可之裁定時，因更生方案履行之必要，對於
    債務人在未依更生條件全部履行完畢前之生活程度，得為相
    當之限制，復分別為消債條例第64條第1 項及本條例第62條
    第2 項所明定。
二、本件異議意旨略以：
（一）異議人新誠國際資產管理股份有限公司（以下簡稱：新誠
      公司）部分：異議人新誠公司之原金融機構不良債權與私
      人借貸、合會等民間債權非屬金融機構債權未列於聯徵資
      料中，自無法向金融機構可受法院通知即時陳報債權，如
      法院僅以債務人自行陳報及聯徵資料為依據認定更生債權
      ，對異議人新誠公司顯非公平，本件實應比照家事繼承規
      定由債務人登報公示催告方屬合理。又債務人前向原債權
      人中華商業銀行股份有限公司（以下簡稱：中華商銀）申
      辦信用卡消費使用，其未為清償當為債務人所知悉之事，
      異議人新誠公司對債務人已取得執行名義，債務人自當知
      悉對異議人新誠公司負有債務，然其卻未詳實陳報債務關
      係，顯係其為規避債務而故意漏報。故異議人新誠公司對
      債務人鄭琳瀚即鄭世偉之債務聲明異議，並應補列異議人
      新誠公司本件債權金額新臺幣（下同）198,170 元，爰對
      原裁定聲明異議等語。
（二）異議人誠第一資產管理股份有限公司（以下簡稱：誠
      公司）部分：原債權人台灣大哥大股份有限公司已於民國
      95年7 月24日將其對債務人之電信債權讓與異議人誠公
      司。而債務人前向原債權人台灣大哥大股份有限公司辦理
      電信門號使用電信服務，惟債務人並未陳報此項消費性債
      務，顯係為規避債務而故意漏報，爰對原裁定聲明異議等
      語。
（三）異議人元誠第一基金資產管理股份有限公司（以下簡稱：
      元誠公司）部分：原債權人和信電訊股份有限公司已於92
      年9 月25日將其對債務人之電信債權讓與異議人元誠公司
      。而債務人前向原債權人和信電訊股份有限公司辦理電信
      門號使用電信服務，惟債務人並未陳報此項消費性債務，
      顯係為規避債務而故意漏報，爰對原裁定聲明異議等語。
三、查本件債務人聲請更生，前經本院以98年度消債更字第303
    號裁定開始更生程序並由司法事務官進行更生程序，而債務
    人自陳從事低階勞力派遣工作，確有薪資、執行業務所得或
    其他固定收入等情，此有債務人之陳報狀在卷可按（見98執
    消債更字第620號卷第127-135頁）。再觀諸債務人所提之更
    生方案，其條件為每3個月為1期，分32期，每期清償24,000
    元，計8年清償總額為768,000元，清償成數為17.04%（見98
    執消債更字第620號卷第125-126頁），則查，債務人每月平
    均收入僅為20,000餘元，且債務人之子罹患疾病，債務人家
    庭經濟負擔極重，惟其仍願每期以24,000元清償債務，顯見
    債務人還款之誠意。又債務人以其每月收入及政府補助金扣
    除平均每月清償金額後，所餘金額經核顯低於行政院公布新
    北市每人每月最低基本之生活費用，是本院司法事務官認該
    更生方案應屬公允、適當、可行後，而予以認可，尚無違誤
    、不當。
四、次按法院裁定開始更生前成立之債權為更生債權，更生債權
    不論有無執行名義，除本條例別有規定外，非依更生程序，
    不得行使權利，消債條例第28條第1、2項定有明文；又同條
    例第47條第1項規定，法院於開始更生程序後，應將債權之
    申報、補報期間公告；又申報債權期間應自開始更生程序之
    翌日起，為10日以上20日以下；補報債權期間，應自申報債
    權期間屆滿之翌日起20日內，復為同條第2項所明定。消債
    條例第33條第1項規定，債權人應於法院所訂申報債權之期
    間內申報債權，同條第2項並規定債權人因非可歸責於己之
    事由，致未於前項所訂期間內申報債權者，得於其事由消滅
    後10日內補報之，但不得逾法院所定補報債權之期限。查本
    院受理債務人林茂源所聲請之消費者債務清理事件，經本院
    民事庭以98年度消債更字第303號民事裁定自98年7月23日下
    午4時開始更生程序，本院民事執行處並於98年7月31日為裁
    定開始更生之公告，並依消債條例第47條第3項之規定，將
    公告送達於已知住居所、事務所或營業所之債權人，本件定
    98年8月20日為債權申報期滿日，98年9月9日為債權補報期
    滿日，該公告並揭示於法院公告處、資訊網路及新北市新莊
    區公所，此有新北市新莊區公所98年8月6日北縣莊行字第09
    80051072號函附卷可稽。而異議人誠公司、元誠公司及新
    誠公司分別遲至100年3月10日、17日始向本院對確定更生方
    案提出異議，顯已逾上開債權補報期間，縱聲請人有非可歸
    責於己之事由致未能於申報債權期滿前為債權之申報，其債
    權之補報亦已逾債權補報期間。再異議人新誠公司雖陳稱非
    屬金融機構債權未列於聯徵資料，自無法可受法院通知即時
    陳報實應比照家事繼承規定由債務人登報公示催告方屬合理
    等語，惟查，參酌消債條例第14條之立法意旨，法院對消費
    者債務清理事件應進行公告程序之文書種類甚多，消債條例
    進行之程序亦具有集團性清理債務之性質，為避免文書逐一
    送達關係人增加勞費及拖延程序，宜予減省，且依消債條例
    第14條第1項公告方法，已足使關係人周知，爰依同條第2項
    之規定，自最後揭示之翌日起，對所有利害關係人發生送達
    之效力，故異議人新誠公司認應比照家事繼承規定由債務人
    登報公示催告，於法顯屬無據。至異議人新誠公司、誠公
    司、元誠公司分別主張應由其代原債權人中華商銀行、臺灣
    大哥大股份有限公司及和信電訊股份有限公司繼受本件更生
    程序乙節，則查，本件債務人林茂源聲請更生事件業於99年
    2月24日裁定認可，該裁定並已於99年3月15日確定，依本條
    例第66條之規定，更生程序於更生方案認可裁定確定時終結
    ，則債務人林茂源之更生程序業已終結，異議人新誠公司、
    誠公司、元誠公司遲至更生程序終結後，始行主張撤銷上
    開業已確定之更生程序，洵無理由，應予駁回。
五、綜上所述，本院司法事務官斟酌債務人所提更生方案，每3
    個月為1 期，分32期，每期清償24,000元，計8 年清償總額
    為768,000 元，清償成數為17.04%，應認其條件核屬公允、
    適當、可行。又查無債務人有本條例第63條或第64條第2 項
    所定不應認可之消極事由存在，乃逕依本條例第64條第1 項
    裁定予以認可債務人所提更生方案，並依本條例第62條第2
    項酌定其生活限制，經核並無不合。此外，異議人亦未能具
    體指出債務人有何本條例第63條及第64條第2 項之情事，從
    而，異議人聲明異議，為無理由，應予駁回。
六、爰依民事訴訟法第240 條之4 第3 項裁定如主文。
中    華    民    國    100   年    7     月    7     日
                  民事第三庭    法  官  邱靜琪
上為正本係照原本作成。
如不服本裁定，應於裁定送達後10日內，以書狀向本院提出抗告
，並繳納抗告費新臺幣1,000 元。
中    華    民    國    100   年    7     月    7     日
                                書記官  鄭美莉